臺灣嘉義地方法院民事判決
111年度訴字第194號
原      告  億誠企業股份有限公司


法定代理人  王政義  
訴訟代理人  陳詠元  
            林德昇律師
            呂紫君律師
被      告  永豐圃農業科技股份有限公司

法定代理人  李克勤  
上列當事人間請求遷讓房屋事件，本院於111 年7 月12日言詞辯
論終結，判決如下：
    主  文
被告應將門牌號碼嘉義縣○○鄉○○村○○○0○0號房屋騰空遷讓返還原
告，並向主管機關註銷或遷移營業地址登記及遷移法定代理人李
克勤之戶籍登記。
訴訟費用由被告負擔。
本判決第一項於原告以新臺幣281,000元為被告供擔保後，得為
假執行。　　
    事實及理由
一、原告起訴主張：
　　兩造於民國107年7月16日簽訂房屋租賃契約書，約定原告將
    其所有門牌號碼嘉義縣○○鄉○○村○○○0○0號房屋（下稱系爭房
    屋）出租予被告，租期自107年8月1日起至112年7月31日止
    ，共5年，每月租金新臺幣（下同）8萬元，並由被告按時匯
    入原告指定帳戶，此有經公證人公證之租賃契約（下稱系爭
    租賃契約）可憑。然被告自109年2月起未按期給付租金，原
    告遂依系爭租賃契約第7條、第9條特約，催告被告於文到十
    日內給付租金，逾期未付則終止契約，被告於111年1月4日
    收受該存證信函迄今仍未給付租金，被告顯已違反系爭租賃
    契約第7條第1項約定，原告得終止租約，並請求被告返還系
    爭房屋，及註銷營業登記等語。並聲明：被告應自嘉義縣○○
    鄉○○村○○○000號房屋騰空遷讓返還原告，並註銷營業登記；
    原告願供擔保，請准宣告假執行。
二、被告則以：同意原告的請求，惟因系爭房屋內尚有肥料未熟
    成無法運出，為免肥料被視為廢棄物，需待十月以後一定會
    搬走等語置辯。
三、本院之判斷：
㈠、原告主張兩造於107年7月16日簽訂房屋租賃契約書，約定原
    告將其所有系爭房屋出租予被告，租期自107年8月1日起至1
    12年7月31日止，共5年，每月租金8萬元，由被告按時匯入
    原告指定帳戶，兩造為此並作成經公證人公證之系爭租賃契
    約。然被告自109年2月起即未按時給付租金，原告以存證信
    函催告被告於文到10日內給付，逾期未付則終止租賃契約，
    被告於111年1月4日收受該存證信函仍未給付，兩造間之系
    爭租賃契約即告終止等情，有原告提出之公證書影本、系爭
    房屋租賃契約影本、華南商業銀行存款往來明細表對帳單影
    本、嘉義文化路郵局000003號存證信函影本、郵政掛號郵件
    收件回執影本等件為憑（見本院卷第11-63頁），被告對此
    亦不爭執，則上開事實堪信為真實。系爭租賃契約既已終止
    ，原告依系爭租賃契約、所有物返還請求權之法律關係，請
    求被告應將系爭房屋遷讓返還予原告，為有理由，應予准許
    。
㈡、又原告主張被告將其公司所在地及本人之戶籍設立於系爭房
    屋址之事實，有被告股份有限公司變更登記表、被告全戶戶
    籍資料查詢結果，附於本院民事執行處111年度司執字第160
    7號給付租金等執行卷宗可稽，且為兩造所不爭執，亦堪信
    為真實，系爭租約既已終止，原告自亦得依民法第767條第1
    項中段規定，請求被告將妨害其系爭房屋所有權之營業登記
    遷出，並向主管機關註銷以系爭房屋地址為公司所在地及遷
    移被告法定代理人李克勤之戶籍登記。原告陳明願供擔保以
    代釋明聲請宣告假執行，核無不合，爰酌定相當擔保金額，
    准予宣告假執行。
四、綜上所述，原告依系爭租賃契約第7條、民法第767條第1項
    規定，請求被告遷讓返還系爭房屋，並將其公司登記地址自
    系爭房屋地址遷出向主管機關註銷地址登記及遷移被告法定
    代理人李克勤之戶籍登記，均有理由，應予准許。
五、訴訟費用負擔之依據：民事訴訟法第78條。 
中　　華　　民　　國　　111 　年　　8 　　月　　5 　　日
                       民事第三庭法　官  曾文欣
以上正本係照原本作成。
如對本判決上訴須於判決送達後20日內向本院提出上訴狀（須按
對造人數提出繕本）。
如委任律師提起上訴者，應一併繳納上訴審裁判費。
中　　華　　民　　國　　111 　年　　8 　　月　　5 　　日
                                 書記官　陳慶昀